【裁判字號】    91,易,2019
【裁判日期】    920212
【裁判案由】    竊盜等
【裁判全文】
臺灣臺中地方法院刑事判決                        九十一年度易字第二一九號
    公  訴  人  臺灣臺中地方法院檢察署檢察官
    被      告  乙○○  男  二.
右列被告因竊盜等案件，經檢察官提起公訴（九十一年度偵字第一二三一九號），本
院判決如左：
    主  文
乙○○竊盜，處有期徒刑參月，如易科罰金，以參佰元折算壹日；又對於公務員依法
執行職務時，施強暴，處有期徒刑肆月，如易科罰金，以參佰元折算壹日。應執行有
期徒刑陸月，如易科罰金，以參佰元折算壹日。
    事  實
一、乙○○於民國（下同）九十一年六月十八日下午二時許，在臺中縣太平市○○路
    ○段九十五號前，見甲○○所有之車號ＨＧ九─八一三號重型機車（三陽牌一二
    四西西，八十九年出廠，價值約新臺幣四萬元）之鑰匙未取下，遂意圖為自己不
    法之所有，竊取該機車，據為己有，供己騎用，並將之停放於臺中縣太平市○○
    路○段二十八巷口。嗣為臺中市警察局霧峰分局新平派出所警員詹瑞賢、蔡兆榮
    發覺係贓車，乃利用勤餘時間在該處埋伏守候，迄至九十一年六月二十一日零時
    三十分許，乙○○至該處欲再度騎乘上開機車，詹瑞賢、蔡兆榮即上前出示證件
    表明係警察並欲逮捕乙○○，詎乙○○竟意圖拒捕而基於妨害員警執行公務之故
    意，持安全帽毆擊詹瑞賢頭部，並趁機逃跑，不慎跌倒在地，詹瑞賢等隨後追捕
    並將乙○○壓制於地上時，乙○○竟以口咬傷詹瑞賢手部（傷害部分未經詹瑞賢
    告訴），而施強暴於依法執行職務之警員詹瑞賢。
二、案經臺中縣警察局霧峰分局報請臺灣臺中地方法院檢察署檢察官偵查起訴。
    理  由
一、訊據被告乙○○坦承右開竊盜犯行，核與被害人甲○○於警訊中指訴情節相符，
    並有贓物認領保管單、照片二張附卷可稽，事證明確，其竊盜犯行堪以認定。又
    被告乙○○雖矢口否認有何妨害公務之故意，辯稱警察並未表明身分，渠誤認警
    員為車主，一時情急才會攻擊警員云云。惟查，證人即逮捕被告之警員詹瑞賢於
    偵訊中明確結證稱：當日與同事上前出示服務證並告知我們是警察不要動，被告
    仍拿安全帽砸其頭部並逃跑，我們追到他時將他壓在地上，被告用嘴咬我手等語
    ，此外並有詹瑞賢受傷之診斷證明書一紙附於偵卷第十八頁可稽。核諸警員若有
    意入被告於罪，其對於傷害部分何不提告訴？足見警員詹瑞賢之證言應屬可信，
    而被告所辯係卸責之詞，不足採信。事證明確，被告妨害公務犯行犯行亦堪認定
    。
二、核被告乙○○所為，係犯刑法第三百二十條第一項之竊盜罪及同法第一百三十五
    條第一項之妨害公務罪。其所犯上開二罪，犯意各別，犯罪構成要件不同，應分
    論併罰。爰審酌被告之品行、犯罪之動機、目的、手段、所生之危害及犯罪後之
    態度等一切情狀，分別量處如主文所示之刑，並諭知易科罰金之折算標準，並定
    執行刑及易科罰金之折算標準。
據上論斷，應依刑事訴訟法第二百九十九條第一項前段，刑法第三百二十條第一項、
第一百三十五條第一項、第五十一條第五款、第四十一條第一項前段，罰金罰鍰提高
標準條例第一條前段、第二條，判決如主文。
中      華      民      國    九十二    年      二      月     十二     日
                                  臺灣臺中地方法院刑事第七庭
                                        法  官  林念祖
右正本證明與原本無異。
如不服本判決，應於送達後十日內向本院提出上訴狀（須附繕本），上訴於台灣高等
法院台中分院。
                                        書記官
中      華      民      國    九十二    年      二      月     十二     日
附錄論罪科刑法條
刑法第三百二十條第一項
意圖為自己或第三人不法之所有，而竊取他人之動產者，為竊盜罪，處五年以下有期
徒刑、拘役或五百元以下罰金。
刑法第一百三十五條第一項
對於公務員依法執行職務時，施強暴脅迫者，處三年以下有期徒刑、拘役或三百元以
下罰金。


司法院資訊處製作；財團法人民間司法改革基金會備份。
